【裁判字號】    99,訴,103
【裁判日期】    990830
【裁判案由】    給付居間報酬
【裁判全文】
臺灣臺北地方法院民事判決               99年度訴字第103號
原      告  稘霖不動產經紀有限公司
法定代理人  戊○○
訴訟代理人  陳明宗律師
複代理人    丁○○
被      告  庚○○
訴訟代理人  陳殷朔律師
上列當事人間請求給付居間報酬事件，本院於民國九十九年八月
九日辯論終結，判決如下：
    主    文
被告應給付原告新臺幣玖拾陸萬元，及自民國九十八年十月二日
起至清償日止，按週年利率百分之五計算之利息。
訴訟費用由被告負擔。
本判決於原告以新臺幣拾貳萬元為被告供擔保後，得假執行。
但被告如以新臺幣玖拾陸萬元為原告預供擔保，得免為假執行。
    事實及理由
甲、程序方面：
    本件依兩造間專任委託銷售契約第十二條，雙方合意以不動
    產所在地法院為第一審管轄法院，而本件不動產位在臺北市
    ○○區○○路二段四三七巷十弄十號四樓，在本院管轄區域
    內，依民事訴訟法第二十四條規定，本院自有管轄權。
乙、實體方面：
一、原告部分
（一）聲明：
    １被告應給付原告新臺幣（下同）九十六萬元，及自起訴狀
      繕本送達被告之翌日起至清償日止，按週年利率百分之五
      計算之利息。
    ２願供擔保請准宣告假執行。
（二）原告起訴主張：
    １兩造於民國九十八年六月十四日訂立專任委託銷售契約，
      約定由被告以總價二千四百萬元委託原告居間仲介銷售其
      所有、坐落臺北市○○區○○段二小段第四一二五地號土
      地，及其上建號同段第二二八０號、門牌號碼臺北市○○
      區○○路二段四三七巷十弄十號四樓房屋，總價達二千三
      百萬時可先收定金，委託銷售期間自同年月十三日起至同
      年八月二十五日止，被告於買賣成交時應給付按實際成交
      價額百分之四計算之服務報酬，於簽訂買賣契約時支付服
      務報酬百分之七十，餘百分之三十於交屋時一次以現金給
      付，買方支付定金後，如違約不買，被告得沒收定金，如
      被告違約不賣，應加倍返還買方所付之定金，並視為受託
      任務履行完成，應同時給付約定之服務報酬予原告，原告
      並得代理被告收受定金。
    ２原告於受託銷售期間之九十八年六月二十五日覓得訴外人
      己○○願以二千四百萬元價格買受上述房地，並簽發交付
      發票日為九十八年六月三十日、面額五十萬元、以永豐銀
      行西松分行為付款人、票據號碼ＡＡ0000000號之
      支票以為定金。詎被告經原告數度通知均不願出面與買方
      簽訂買賣契約，原告乃於九十八年六月二十五日以臺北長
      春路郵局第二一八四號存證信函催告被告於同年月二十八
      日上午十時前往原告公司與買方訂立買賣契約及給付約定
      之服務報酬，但被告仍不出面締約，反於同年月二十七日
      寄發臺北長春路郵局第二二二三號存證信函要求變更原契
      約內容為一般委託銷售契約，否則將終止契約云云，爰依
      兩造間專任委託銷售契約第八條第二項約定，視為受託任
      務履行完成，請求被告給付按成交價額二千四百萬元百分
      之四計算之服務報酬九十六萬元，及其法定利息。
（三）對被告答辯之陳述：
    １被告於九十八年六月二十五日收受定金前，未曾以口頭或
      書面向原告為解除委託銷售契約之意思表示，亦未曾拒絕
      原告員工帶同客戶看屋，原告員工乙○○於兩造締約前已
      經向被告充分說明專任委託銷售契約之權利義務，乙○○
      於締約二日後即九十八年六月十六日並製作不動產說明書
      送交被告閱覽，另原告員工廖毅君復二度帶同己○○前往
      看屋，被告甚且與己○○相談甚久，並表明因女將於同年
      七、八月間訂婚、結婚，須待婚事完成後之九月間方能交
      屋等情，己○○則要求先行遷入戶籍俾便子女就讀該學區
      之學校，至報案證明係九十八年七月間所為，顯係臨訟所
      為，被告所辯並不實在。
    ２被告於九十八年六月二十七日之存證信函係要求變更原契
      約內容為一般委託銷售契約，並非解除契約，被告並無解
      除契約之意思表示，其依約代理被告收取定金，並無悖於
      被告之意思或誠實信用原則。
    ３況縱被告確曾為解除契約之意思表示，依兩造間專任委託
      銷售契約第九條第一項第一款約定，被告仍應支付服務報
      酬予原告。
（四）證據：提出（原證一）專任委託銷售契約書、不動產標的
      現況說明書、（原證二）承購要約書、（原證三）臺北長
      春路郵局第二一八四號存證信函、（原證四）臺北長春路
      郵局第二二二三號存證信函、（原證五）不動產說明書、
      （原證六）臺北長春路郵局第二二四二號存證信函，並聲
      請訊問證人即買方己○○、員工乙○○、廖毅君。
二、被告部分
（一）聲明：原告之訴駁回，如受不利益判決，願供擔保請准免
      為假執行。
（二）被告則以：
    １兩造間於九十八年六月十四日訂立專任委託銷售契約書，
      係因原告員工乙○○、譚祺閻於被告準備外出之際到訪，
      要求其委託原告居間仲介銷售上開房地，其即在渠等慫恿
      、誘騙下簽立，嗣當晚告知配偶甲○○○○女游翔凌、游
      綠瑩、游綠珈後，遭家人共同反對，其遂於翌日以口頭向
      乙○○、譚祺閻告知欲解除契約，並委請陳殷朔律師以存
      證信函通知原告，以被告家人僅擁有此一住宅，為免受
      租屋之累，應先購再售，該住宅為被告與配偶婚姻關係
      存續期間所購買，為二人共有，而配偶不同意出售，女
      游綠珈將於同年七月十八日訂婚、八月九日結婚，為免打
      擾居家起居，宜暫緩銷售或改為一般委託銷售，原告未
      給予契約審閱期，亦未告知為專任委託銷售，屬締約上詐
      欺為由，解除兩造間專任委託銷售契約。詎原告仍一再帶
      人前往看屋，致被告不堪其擾，被告曾於同年七月十六日
      向管區派出所報案；原告並違背其意思，向己○○收取定
      金、強迫被告訂約，違反誠實信用原則。兩造間專任委託
      銷售契約書既已經被告解除，原告自不得依契約第八條第
      二項約定請求被告給付服務報酬。
    ２否認己○○確有買受本件房地之意思等語，資為抗辯。
（三）證據：提出（被證一）委任書、（被證二）臺北市政府警
      察局松山分局中崙派出所受理案件登記表，並聲請訊問證
      人即被告配偶甲○○○○甥丙○○○○告員工乙○○、譚
      稘閻、買方己○○、己○○配偶林思偕，及函詢己○○現
      戶籍址之國中、小學學區。
三、原告主張之事實，業據提出專任委託銷售契約書、不動產標
    的現況說明書、承購要約書、臺北長春路郵局第二一八四、
    二二二三、二二四二號存證信函、不動產說明書，並引用證
    人己○○、乙○○、廖毅君之證述為證，上開證據之真正，
    除證人之證述外，並為被告所不爭執，應堪信為真實，但原
    告之請求均為被告否認。
    被告所辯亦據提出委任書、臺北市政府警察局松山分局中崙
    派出所受理案件登記表，及引用證人甲○○○○為康之證述
    為憑，其中臺北市政府警察局松山分局中崙派出所受理案件
    登記表之真正，並為原告所不爭執，亦堪信為真，但被告所
    辯均為原告否認。
四、茲分述如下：
（一）兩造不爭執之事實：
    １兩造於九十八年六月十四日訂立（原證一）專任委託銷售
      契約，約定由被告以總價二千四百萬元委託原告居間仲介
      銷售其所有、坐落臺北市○○區○○段二小段第四一二五
      地號土地，及其上建號同段第二二八０號、門牌號碼臺北
      市○○區○○路二段四三七巷十弄十號四樓房屋，總價達
      二千三百萬時可先收定金，委託銷售期間自同年月十三日
      起至同年八月二十五日止。
      契約第五條「服務報酬」約定：「(一)受託人（即原告）於
      買賣成交時，應向委託人（即被告）收取服務報酬，其數
      額為實際成交價額百分之四（含稅）。(二)前項委受託人之
      服務報酬，委託人於買方簽訂買賣契約時支付服務報酬百
      分之七十，餘百分之三十於交屋時一次以現金支付予受託
      人」。
      第八條「受領定金之效力」約定：「(一)買方支付定金後，
      如違約不買，甲方（即被告）得沒收定金；如甲方違約不
      賣，應加倍返還買方所支付之定金。(二)甲方依前款所受領
      之定金，應支付百分之五十予受託人，以作為該次委託銷
      售之服務報酬，惟其金額不得超過本契約書第五條所定之
      服務報酬；而甲方違約不賣時，除應如上項規定加倍返還
      定金予買方外，並視為受託任務履行完成，甲方應同時給
      付本契約書所約定之服務報酬予受託人」。
      第九條「違約之處罰」第一項第一款約定：「(一)委託人如
      有下列情形之一者，視為受託人已完成仲介之義務，除第
      (一)款第一項之規定應支付委託銷售總價之百分之二外，餘
      應支付委託銷售價格百分之四服務報酬予受託人。委託
      期間內因可歸責於委託人之事由而終止時」。
      第十條「特別授權」約定：「(一)乙方（即原告）得為買賣
      雙方定金（含附條件定金）之收受代理人‧‧‧(二)乙方依
      本契約仲介完成時，委託人應與乙方所仲介成交之買方另
      行簽定『不動產買賣契約書』，並同意由乙方所指定之特
      約土地登記專業代理人負責，辦理一切產權過戶手續」。
    ２原告依前開專任委託銷售契約調取上述房地土地及建物登
      記謄本、測量成果圖、地籍圖等，製作產權調查表、物件
      簡介、不動產標的現況說明書及相片，經被告於九十八年
      六月十六日簽名確認（參見原證五不動產說明書）。
    ３原告於九十八年六月二十五日委託陳明宗律師寄發（原證
      三）臺北長春路郵局第二一八四號存證信函予被告，略載
      稱：「主旨：通知履行專任委託銷售契約等相關事宜。說
      明：‧‧‧本公司於受任後於九十八年六月二十五日尋覓
      買受人己○○同意以二千四百萬元承購上開房地，並給付
      五十萬元之定金，由本公司暫為代理收受‧‧‧惟經本公
      司通知游君上情，游君竟藉詞不願出售及拒絕收受定金。
      經本公司承辦人員多次邀請游君簽立上開房地之買賣契約
      及給付本公司九十六萬元之服務報酬，惟游君竟藉詞拖延
      ‧‧‧倘游君違約不賣，拒不簽立上開房地買賣契約，此
      已違反上開專任委託銷售契約第八條之約定，游君除應加
      倍返還定金予買受人外，並應給付本公司按成交價額百分
      之四計算之服務報酬‧‧‧請游君於九十八年六月二十八
      日上午十時至本公司與買受人簽立上開房地之買賣契約並
      給付本公司九十六萬元之服務報酬‧‧‧」。
    ４被告於九十八年六月二十七日委託陳殷朔律師寄發（原證
      四）臺北長春路郵局第二二二三號存證信函予原告，略載
      稱：「本人於九十八年六月十三日與稘霖經紀公司簽訂委
      託銷售契約前，該公司並未告知本人有三天以上之契約審
      閱期‧‧‧該公司並未讓本人攜回詳閱三天，簽約當天不
      但未向本人朗讀曉諭該段文義，亦未讓本人在該處簽名表
      示所記載事項為真實。其次本人原欲與該公司簽訂一般委
      託銷售契約，回家才發現竟是專任委託銷售契約，為此本
      人與內人從九十八年六月十五日起即於簽約後三日內特別
      向該公司前來看屋之乙○○鄭重聲明並表示請求該公司儘
      速同意將原先之專任委託銷售契約改成為一般委託銷售契
      約‧‧‧函請稘霖不動產經紀公司務必於文到三日內同意
      本人將專任委託銷售契約改成為一般委託銷售契約，否則
      即正式終止本件委託銷售契約‧‧‧」。
    ５原告於九十八年七月二日委託陳明宗律師寄發（原證六）
      臺北長春路郵局第二二四二號存證信函予被告，略載稱：
      「主旨：限期給付服務報酬。說明：‧‧‧經本公司承辦
      人員詳實說明專任委託及一般委託銷售契約之權利及義務
      後，經游君充分審閱及討論，游君始簽立專任委託銷售契
      約。游君從未向朱君表示希將上開契約更改為一般委託銷
      售契約‧‧‧本公司九十八年六月二十五日尋覓買受人己○○同意以二千四百萬元承購上開房地，並給付五十萬元
      之定金，由本公司暫為代理收受‧‧‧惟經本公司通知游
      君上情，游君竟藉詞不願出售及拒絕收受定金‧‧‧游君
      違約不賣，拒不簽立上開房地買賣契約之情，業已違反上
      開專任委託銷售契約第八條之約定，游君除應加倍返還定
      金予買受人外，並應給付本公司按成交價額百分之四計算
      之服務報酬‧‧‧請游君於文到五日內給付本公司九十六
      萬元之服務報酬‧‧‧」。
    ６被告之配偶甲○○○○十八年七月十六日上午九時十九分
      許至臺北市政府警察局松山分局中崙派出所報案，表示同
      年六月二十日中午十二時許在臺北市○○路○段四三七巷
      十弄十號四樓住所發生糾紛（參見被證二臺北市政府警察
      局松山分局中崙派出所受理案件登記表）。
    ７己○○實際居住在桃園縣龜山鄉長庚醫護社區，於九十八
      年八月二十六日遷移、設籍至臺北市松山區○○○路一九
      七號七樓之五（參見第六一頁司法院戶役政連結作業系統
      查詢單），而臺北市松山區○○○路一九七號位在臺北市
      民生國小、敦化國中學區（參見第九五頁臺北市政府教育
      局函）。
    ８門牌號碼臺北市○○區○○路二段四三七巷十弄十號房屋
      位在臺北市敦化國小、敦化國中學區（參見第九五頁臺北
      市政府教育局函）。
（二）本件兩造於九十八年六月十四日訂立專任委託銷售契約，
      約定由被告以總價二千四百萬元委託原告自同年月十三日
      起至同年八月二十五日止居間仲介銷售其所有、門牌號碼
      臺北市○○區○○路二段四三七巷十弄十號四樓房屋及基
      地，其中契約第五條約定原告於買賣成交時，得向被告收
      取按實際成交價額百分之四計算之服務報酬，第八條第二
      項約定被告受領定金而違約不賣時，視為受託任務履行完
      成，被告應給付約定之服務報酬予原告，而第十條第一項
      授權原告代被告收受買方定金，此經原告陳明在卷，核與
      （原證一）專任委託銷售契約所載一致，而（原證一）專
      任委託銷售契約之真正，並為被告所不爭執，前已述及，
      則原告如於九十八年六月十三日起至八月二十五日止期間
      內成功媒介、覓得第三人願以二千四百萬元以上價額買受
      門牌號碼臺北市○○區○○路二段四三七巷十弄十號四樓
      房地，並代為收受定金後，被告不願出賣該房屋、與給付
      定金之買方訂立不動產買賣契約，被告即應給付按成交價
      額百分之四計算之服務報酬，堪以認定。
（三）被告拒絕給付原告九十六萬元服務報酬，無非以其未能享
      有三日以上之審閱期，已經於締約後十日內向原告為解除
      契約之意思表示為論據，但被告所辯均為原告否認。經查
      ：
    １按消費者保護法所用名詞定義如下：(一)消費者：指以消費
      為目的而為交易、使用商品或接受服務者；(二)企業經營者
      ：指以設計、生產、製造、輸入、經銷商品或提供服務為
      營業者；(七)定型化契約條款：指企業經營者為與不特定多
      數消費者訂立同類契約之用，所提出預先擬定之契約條款
      ；(九)定型化契約：指以企業經營者提出之定型化契約條款
      作為契約內容之全部或一部而訂定之契約；企業經營者與
      消費者訂立定型化契約前，應有三十日以內之合理期間，
      供消費者審閱全部條款內容；違反前項規定者，其條款不
      構成契約之內容，但消費者得主張該條款仍構成契約之內
      容，消費者保護法第二條第一、二、七、九款、第十一條
      之一第一、二項定有明文。其中消費者保護法第十一條之
      一於九十二年一月二十二日新增之立法理由略為：「為維
      護消費者知的權利，使其於訂立定型化契約前，有充分了
      解定型化契約條款之機會，以確保消費者之契約審閱權」
      。
    ２消費者保護法第十一條之一係為維護消費者知之權利，使
      其於訂立定型化契約前，有充分了解定型化契約條款之機
      會，如消費者於簽約前即已明瞭契約內容，即不得再援引
      上開規定，遽稱某一契約條款不構成契約之內容，甚或契
      約不成立、無效，易言之，如消費者已有詳細審閱契約之
      機會，同時瞭解契約內容，該條之保護目的即已達成，其
      知之權利應認已獲充分保護，契約之效力即應受肯認，不
      能允許消費者事後反悔、違背交易安全之大原則，執此作
      為主張契約無效之理由。況現代交易型態下，許多交易機
      會稍縱即逝，時效之掌握對消費者而言，其重要性未必低
      於契約審閱權，消費者可能因業已藉由其他方式瞭解契約
      內容，或基於其他考量放棄審閱期間以爭取交易機會，若
      強令所有以定型化約款進行之交易均嚴格遵守審閱期間，
      無異迫使所有交易均遞延數日，對消費者而言，可能徒然
      使其坐失商機、受有損失，未必盡屬有利，是消費者非不
      得選擇放棄契約審閱權利，以利契約儘速締結、成立。
    ３本件被告為以消費為目的接受原告居間服務者，原告則為
      以提供不動產居間服務為營業者，此為兩造所不爭執，兩
      造間專任委託銷售契約中，除不動產標示內容、委託銷售
      價格、委託銷售期間外，均係原告為與不特定多數消費者
      訂立委託銷售契約之用，所提出預先擬定之契約條款，此
      觀（原證一）專任委託銷售契約書所載即明，則兩造間專
      任委託銷售契約為消費者保護法所定之定型化契約。
    ４而被告係於九十八年六月十三日先與原告員工乙○○相約
      翌日會面，並於翌日上午在門牌號碼臺北市○○區○○路
      二段四三七巷十弄十號四樓住處內與原告締約，締約前被
      告並未先行審閱專任委託銷售契約書數日，係由乙○○耗
      用約一個小時逐條向被告說明契約內容，雙方並就委託銷
      售之價格商議甚久，此經證人乙○○到庭證述明確，證人
      乙○○固為原告員工，但當庭坦認被告並未先行審閱專任
      委託銷售契約書數日，是證人乙○○所述尚屬客觀可採，
      參諸被告如無委託原告仲介銷售所有房地之意，無庸邀約
      乙○○至自宅，被告亦非急於售出本件房地，此由被告現
      仍設籍居住在本件房屋且無出售行為即明，如非因經乙○○詳為說明而了解契約內容並自行放棄審閱權，何需當場
      與原告締約？是被告非唯已有充分了解定型化契約條款之
      機會，且於締約前即已明瞭契約內容，而於締約當時自行
      放棄審閱權。
    ５又兩造締約後被告亦執有契約書收執聯，可隨時查閱條款
      內容，其締約後並即配合原告製作產權調查表、物件簡介
      、不動產標的現況說明書、拍攝照片及帶同客戶看屋，未
      曾具體表明不瞭解本件專任委託銷售契約何條款、內容，
      此有（原證五）不動產說明書可資參佐，並經證人乙○○
      、廖毅君、己○○證述翔實；其雖於收受原告九十八年六
      月二十五日所寄發、告知覓得出價二千四百萬元之買受人
      己○○及請求支付服務報酬之（原證三）臺北長春路郵局
      第二一八四號存證信函後，於同年月二十七日委託律師寄
      發（原證四）臺北長春路郵局第二二二三號存證信函，要
      求變更兩造間專任委託銷售契約為一般委託銷售契約，然
      始終未陳明所稱一般委託銷售契約與其所簽立之專任委託
      銷售間，具體差異何在？況委託銷售契約中，無論專任委
      託銷售或一般委託銷售，委託人（被告）應於受託人（原
      告）完成或視為完成仲介任務時給付服務報酬及報酬數額
      為重要之點，被告要無可能不知，亦即被告應於原告完成
      或視為完成仲介任務時給付按實際成交價額百分之四計算
      服務報酬之約定，必然為被告明確知悉、無不構成契約內
      容之可能，是兩造間專任委託銷售契約已經成立、生效，
      且其中關於被告應於原告完成或視為完成居間仲介任務時
      給付按實際成交價額百分之四計算之服務報酬之約款，為
      締約時被告所明知，構成契約之內容。
    ６被告雖另辯稱其業於締約後十日內向原告為解除契約之意
      思表示云云，並引證人甲○○○○為康之證述為憑，惟證
      人甲○○○○為康分別為被告之配偶、外甥，與被告關係
      密切，所述本有偏頗之虞而難遽採，且被告締約後即配合
      原告製作產權調查表、物件簡介、不動產標的現況說明書
      、拍攝照片及帶同客戶看屋，業如前述，而被告如已經為
      解除契約之意思表示，何需在（原證五）不動產說明書上
      簽名？又何以數度配合原告員工帶同客戶前往看屋？被告
      此節所辯顯與事理常情有違，而難採憑，參諸被告於九十
      八年六月二十七日委託律師寄發之（原證四）臺北長春路
      郵局第二二二三號存證信函，內容亦僅要求將兩造間契約
      變更為一般委託銷售契約，而非主張契約已經解除，則並
      無證據足認被告曾於九十八年六月二十五日前向原告為解
      除契約之意思表示；況兩造間專任委託銷售契約定有有效
      期間，其中第九條第一項第一款並就提前終止設有違約處
      罰約定，有（原證一）專任委託銷售契約書可考，並為兩
      造所不爭執，前已述及，是該契約依約亦不得任意終止。
    ７至被告配偶甲○○○○報案表示：於同年六月二十日中午
      十二時許，在臺北市○○路○段四三七巷十弄十號四樓住
      所發生糾紛云云，但係遲至九十八年七月十六日上午九時
      十九分許始向住處管區即臺北市政府警察局松山分局中崙
      派出所為之，有（被證二）受理案件登記表可稽，衡諸常
      情，被告如因認業已解除與原告間專任委託銷售契約而不
      同意原告員工帶同客戶看屋、與原告員工滋生糾紛，應立
      時向警局報案，焉有延宕近一月之理？實則被告於九十八
      年六月二十五日以前均積極配合原告員工製作銷售文件、
      帶同客戶看屋，同年月二十七日猶委請律師要求變更兩造
      間委託銷售契約內容，已如前敘，參諸報案當時被告已經
      二度接獲原告委託律師寄發、要求給付服務報酬之存證信
      函，有（原證三、六）臺北長春路郵局第二一八四號、第
      二二四二號存證信函立卷足徵，原告並旋於九十八年七月
      二十九日提起本件訴訟，此觀起訴狀上本院收狀戳自明，
      是項報案僅係甲○○○○附和被告答辯所為，洵無可採。
（四）原告主張業於委託銷售期間內之九十八年六月二十五日成
      功媒介、覓得第三人己○○願以二千四百萬元價額買受被
      告委託銷售之門牌號碼臺北市○○區○○路二段四三七巷
      十弄十號四樓房地，並代被告收受己○○所簽發交付之發
      票日為九十八年六月三十日、面額五十萬元、以永豐銀行
      西松分行為付款人、票據號碼ＡＡ0000000號定金
      支票等情，已經提出（原證二）承購要約書為證，並經證
      人己○○到庭結證屬實，證人己○○配偶為林口長庚醫院
      之醫師，實際居住在桃園縣龜山鄉長庚醫護社區，與原告
      並無任何故舊交誼往來或法律上、經濟上利害關係，與被
      告亦無任何宿怨仇隙，此為被告所不爭執，衡情證人己○○應無甘冒偽證罪責為虛偽不實陳述之可能或必要，所述
      已非無可採；又本件被告所有之門牌號碼臺北市○○區○○路二段四三七巷十弄十號房屋位在臺北市敦化國小、敦
      化國中學區，證人己○○於九十八年八月二十六日遷移設
      籍至臺北市松山區○○○路一九七號七樓之五，但無法實
      際居住在該址，而該址位在臺北市民生國小、敦化國中學
      區，有（第六一頁）司法院戶役政連結作業系統查詢單、
      （第六七頁）送達證書暨退件信封、（第九五頁）臺北市
      政府教育局北市教國字第０九九三四六五七七００號覆函
      在卷可佐，則證人己○○證稱為子女就學學區及往來交通
      便捷需要，積極尋覓、購買同位在敦化國中學區之被告所
      有門牌號碼臺北市○○區○○路二段四三七巷十弄十號房
      地，並於看屋後同意以二千四百萬元買受，而簽發交付五
      十萬元定金支票，於事理常情無悖，應屬可採。
（五）綜上所述，兩造間專任委託銷售契約已經成立、生效，且
      其中關於被告應於原告完成或視為完成居間仲介任務時給
      付按實際成交價額百分之四計算之服務報酬之約款，為締
      約時被告所明知，構成契約之內容，被告未為解除契約之
      意思表示，而原告業於委託銷售期間內之九十八年六月二
      十五日成功媒介、覓得第三人己○○願以二千四百萬元價
      額買受本件被告委託銷售之房地，原告並已代被告收受己○○所簽發交付之面額五十萬元定金支票，原告已於同日
      寄發（原證三）存證信函告知被告，並催告被告於同年月
      二十八日上午十時與己○○簽訂不動產買賣契約，則被告
      嗣後被告不願出賣該房屋、與給付定金之買方訂立不動產
      買賣契約，依兩造間專任委託銷售契約第八條第二項之約
      定，視為受託任務履行完成，被告應給付原告按成交價額
      二千四百萬元百分之四計算即九十六萬元之服務報酬。
五、次按給付有確定期限者，債務人自期限屆滿時起，負遲延責
    任；給付無確定期限者，債務人於債權人得請求給付時，經
    其催告而未為給付，自受催告時起，負遲延責任，其經債權
    人起訴而送達訴狀，或依督促程序送達支付命令，或為其他
    相類之行為者，與催告有同一之效力；遲延之債務，以支付
    金錢為標的者，債權人得請求依法定利率計算之遲延利息；
    應付利息之債務，其利率未經約定，亦無法律可據者，週年
    利率為百分之五，民法第二百二十九條第一項、第二項、第
    二百三十三條第一項前段、第二百零三條亦有明文。本件被
    告依兩造間專任委託銷售契約第八條第二項之約定應給付原
    告九十六萬元之服務報酬，從而，原告請求被告給付九十六
    萬元，及自起訴狀繕本送達被告之翌日即九十八年十月二日
    起至清償日止，按週年利率百分之五計算之利息，洵屬有據
    ，應予准許。
六、本件事證已臻明確，兩造其餘攻擊防禦方法及所提證據，於
    判決結果不生影響，爰不一一論列，併此敘明。
七、兩造陳明願供擔保請准宣告假執行及免為假執行，經核均無
    不合，爰分別酌定相當擔保金額准許之。
據上論結，本件原告之訴有理由，依民事訴訟法第七十八條、第
三百九十條第二項、第三百九十二條第二項，判決如主文。
中    華    民    國    99    年    8     月    30    日
                    民事第一庭  法  官  洪文慧
上列正本核與原本無異。
如不服本判決，得於判決送達之翌日起二十日內，以書狀敘述理
由，向本庭提起上訴，如委任律師提起上訴者，應一併繳納上訴
審裁判費。
中    華    民    國    99    年    8     月    30    日
                                書記官  林芝儀

司法院資訊處製作；財團法人民間司法改革基金會備份。
